# 请教陈版关于债务重组

提问人：meicina404 时间：2020-10-19 08:05:07
请教陈版及各位老师，A公司应收B公司材料款 3000 万元，A公司账面已计提坏账准备 1000 万元，A公司已于 2018 年对B公司提起诉讼，本年度A公司已取得法院判决，将B公司一套房产作为对应偿还A公司债务的抵偿，A公司依据法院判决书已经对该套房产进行了产权变更。该套房产已于 2018 年进行了资产评估，估值 6000 万元，评估有效期 1年。
问题：按照《企业会计准则第 12 号——债务重组》应用指南 2019 的相关规定，A公司应该按照所持有B公司债权的公允价值及相关费用对房产进行入账。A公司是否应该对该项债权进行重新评估，或者房产直接按照原债权账面价值 3000 万元入账，确认投资受益 1000 万元

回答人：chenyiwei
这个案例是否符合现实情况？实务中如果抵债资产的评估值高于债权金额，则超出部分应折价返还给债务人。
如果确实出现了抵债资产的估值高于债权金额，且超出部分也归属债权人所有的情况，则根据债务重组准则规定，抵债资产的入账价值应为该债权的公允价值（不应超出其到期的本息）。因此本案例中房屋的入账价值不超过该笔债权的本金 3000 万元加上判决书确定的利息（如有），不可能按该房屋本身的评估值作为入账价值。